---
title: "Coleta de dados - IPCA/IBGE"
author: "Gustavo Jun Yakushiji^[Script baseado em João Pedro Simões Magro. Acesso em: https://github.com/JP-Magro/IAIABr]"
date: "Última atualização em `r format(Sys.time(), '%d de %B de %Y')`"
output:
  html_document: default
---

<br> <br>

```{r setup, include=TRUE}
knitr::opts_chunk$set(echo = TRUE
                      ,results = 'show'
                      ,error=FALSE
                      ,warning=FALSE
                      ,message=FALSE
                      , eval = FALSE)

#-------------------------------------------------------------------------------

# Bibliotecas
library(tidyverse)
library(lubridate)
library(readxl)
library(sidrar)
```

# Coleta IPCA (Julho de 2006 a setembro de 2022) {.unnumbered}

<br> <br>

# Dicionários

## 2006 - 2011

```{r Criando os dicionários - 2006-2011}

#'*2006-2011*

# Criando dicionário e frame base de itens.
DICIO_2938 <- info_sidra(2938)
DICIO_2938_IPCA_2k6_2k11 <- tibble(
  "COD" = as.numeric(DICIO_2938[["classific_category"]][["c315 = Geral, grupo, subgrupo, item e subitem (465):"]][["cod"]]),
  "DESC" = as.character(DICIO_2938[["classific_category"]][["c315 = Geral, grupo, subgrupo, item e subitem (465):"]][["desc"]])
  )

DICIO_2938_IPCA_2k6_2k11 <- DICIO_2938_IPCA_2k6_2k11 %>%
  separate(DESC, c("COD_REF", "ITEM"), "\\.", fill="left") %>%
  mutate(COD_REF = as.numeric(COD_REF)) %>%
  mutate(COD_REF = if_else(COD == 7169.0, 0.0, COD_REF))

# Selecionando apenas produtos alimentícios
DICIO_2938_IPCA_2k6_2k11_ALM <- DICIO_2938_IPCA_2k6_2k11[1:180,]

```

## 2012 - 2019

```{r Criando os dicionários - 2012-2019}

#'*2012-2019*

# Criando dicionário e frame base de itens.
DICIO_1419 <- info_sidra(1419)
DICIO_1419_IPCA_2K12_2K19 <- tibble(
  "COD" = as.numeric(DICIO_1419[["classific_category"]][["c315 = Geral, grupo, subgrupo, item e subitem (464):"]][["cod"]]),
  "DESC"=as.character(DICIO_1419[["classific_category"]][["c315 = Geral, grupo, subgrupo, item e subitem (464):"]][["desc"]]))

DICIO_1419_IPCA_2K12_2K19 <- DICIO_1419_IPCA_2K12_2K19%>%
   separate(DESC, c("COD_REF", "ITEM"), "\\.", fill = "left")%>%
   mutate(COD_REF = as.numeric(COD_REF))%>%
   mutate(COD_REF = if_else(COD == 7169.0, 0.0, COD_REF))

# Selecionando apenas produtos alimentícios.
DICIO_1419_IPCA_2K12_2K19_ALM <- DICIO_1419_IPCA_2K12_2K19[1:191,]


```

## 2020 - 2022

```{r Criando os dicionários - 2020-2022}

#'*2020 - 2022*

#Criando dicionário e frame base de itens.
DICIO_7060 <- info_sidra(7060)
DICIO_7060_IPCA_2K20_2K21 <- tibble(
  "COD" = as.numeric(DICIO_7060[["classific_category"]][["c315 = Geral, grupo, subgrupo, item e subitem (457):"]][["cod"]]),
  "DESC" = as.character(DICIO_7060[["classific_category"]][["c315 = Geral, grupo, subgrupo, item e subitem (457):"]][["desc"]]))

DICIO_7060_IPCA_2K20_2K21 <- DICIO_7060_IPCA_2K20_2K21%>%
   separate(DESC, c("COD_REF", "ITEM"), "\\.", fill = "left")%>%
   mutate(COD_REF = as.numeric(COD_REF))%>%
   mutate(COD_REF = if_else(COD == 7169.0,0.0, COD_REF))

#Selecionando apenas produtos alimentícios.
DICIO_7060_IPCA_2K20_2K21_ALM <- DICIO_7060_IPCA_2K20_2K21[1:189,]


```

## Carregando e juntando todos os dicionários

```{r juntando os dicionários}
#'*Juntando todos os dicionários*

DICIO_2938_1419 <- full_join(
  DICIO_2938_IPCA_2k6_2k11_ALM, DICIO_1419_IPCA_2K12_2K19_ALM,
  by=c("COD","COD_REF","ITEM"))

DICIO_F_1_ALM <- full_join(
  DICIO_2938_1419, DICIO_7060_IPCA_2K20_2K21_ALM,
  by=c("COD","COD_REF","ITEM"))

rm(DICIO_2938_1419,DICIO_2938_IPCA_2k6_2k11_ALM, DICIO_1419_IPCA_2K12_2K19_ALM, DICIO_7060_IPCA_2K20_2K21_ALM)

```

## Conferindo entradas repetidas

```{r Conferindo entradas repetidas}
#'*Conferindo entradas repetidas*

DICIO_COD_REP <- DICIO_F_1_ALM%>%
   group_by(COD)%>%
   filter(n()>1)

DICIO_COD_REF_REP <- DICIO_F_1_ALM%>%
   group_by(COD_REF)%>%
   filter(n()>1)

DICIO_ITEM_REP <- DICIO_F_1_ALM%>%
   group_by(ITEM)%>%
   filter(n()>1)


   #'*Número de indexadores repetidos*
   REPETICAO <- tibble(
      COD = nrow(DICIO_COD_REP),
      COD_REF = nrow(DICIO_COD_REF_REP),
      ITEM = nrow(DICIO_ITEM_REP)
   )

rm(DICIO_COD_REP,DICIO_COD_REF_REP,DICIO_ITEM_REP,REPETICAO)
   
```

## Corrigindo entradas repetidas

```{r Corrigindo entradas repetidas}
   
#'*Corrigindo entradas repetidas*

# Os dados foram organizados mediante a coluna onde se observou a repetição e então, um a um os dados foram sendo substituiídos.

   #Feijão carioca - Rajado

CONF<-DICIO_F_1_ALM%>%
   group_by(COD_REF)%>%
   filter(str_detect(ITEM, c("carioca")))

ITEM_CORR_BULK<-tibble(
   COD = c(7180,12222),
   COD_SUB = c(rep(12222,2)),
   COD_REF = c(rep(1101073,2)),
   COD_REF_SUB = c(rep(1101073,2)),
   SUBSTITUTION = c(rep("Feijão - carioca (rajado)",2))
)


  #Feijão - macassar (fradinho)

CONF<-DICIO_F_1_ALM%>%
   group_by(COD_REF)%>%
   filter(str_detect(ITEM,c("Feijão - macassar (fradinho)|Feijão - macáçar (fradinho)")))

ITEM_CORR<-tibble(
   COD=c(7177,47617),
   COD_SUB=c(rep(47617,2)),
   COD_REF=c(rep(1101053,2)),
   COD_REF_SUB=c(rep(1101053,2)),
   SUBSTITUTION=c(rep("Feijão - macassar (fradinho)",2))
)

ITEM_CORR_BULK<-bind_rows(ITEM_CORR_BULK,ITEM_CORR)

   #Batata baroa

CONF<-DICIO_F_1_ALM%>%
   group_by(COD_REF)%>%
   filter(str_detect(ITEM,c("batata|Batata|Mandioquinha")))

ITEM_CORR<-tibble(
   COD=c(7217,7218,12223),
   COD_SUB=c(rep(12223,3)),
   COD_REF=c(1103046,1103048,1103046),
   COD_REF_SUB=c(rep(1103046,3)),
   SUBSTITUTION=c(rep("Batata-Baroa",3))
)

ITEM_CORR_BULK<-bind_rows(ITEM_CORR_BULK,ITEM_CORR)


   #Balas

CONF<-DICIO_F_1_ALM%>%
   group_by(COD_REF)%>%
   filter(str_detect(ITEM,c("balas|Balas|Chicletes|chicletes|Chiclete|chiclete")))

ITEM_CORR<-tibble(
   COD=c(7223,12224),
   COD_SUB=c(rep(12224,2)),
   COD_REF=c(1104018,1104018),
   COD_REF_SUB=c(rep(1104018,2)),
   SUBSTITUTION=c(rep("Balas",2))
)

ITEM_CORR_BULK<-bind_rows(ITEM_CORR_BULK,ITEM_CORR)

  #Chocolates

CONF<-DICIO_F_1_ALM%>%
   group_by(COD_REF)%>%
   filter(str_detect(ITEM,c("Chocolate|chocolate|bombom|Bombom|Achocolatado")))

  #Gelatina

CONF<-DICIO_F_1_ALM%>%
   group_by(COD_REF)%>%
   filter(str_detect(ITEM,c("Gelatina|gelatina")))

ITEM_CORR<-tibble(
   COD=c(7227,107610),
   COD_SUB=c(rep(107610,2)),
   COD_REF=c(1104028,1104028),
   COD_REF_SUB=c(rep(1104028,2)),
   SUBSTITUTION=c(rep("Gelatina",2))
)

ITEM_CORR_BULK<-bind_rows(ITEM_CORR_BULK,ITEM_CORR)

  #Lagarto

CONF<-DICIO_F_1_ALM%>%
   group_by(COD_REF)%>%
   filter(str_detect(ITEM,c("Lagarto|lagarto")))

ITEM_CORR<-tibble(
   COD=c(7297,12294),
   COD_SUB=c(rep(12294,2)),
   COD_REF=c(1107091,1107091),
   COD_REF_SUB=c(rep(1107091,2)),
   SUBSTITUTION=c(rep("Lagarto comum",2))
)

ITEM_CORR_BULK<-bind_rows(ITEM_CORR_BULK,ITEM_CORR)

  #Salsicha

CONF<-DICIO_F_1_ALM%>%
   group_by(COD_REF)%>%
   filter(str_detect(ITEM,c("Salsicha|salsicha")))

ITEM_CORR<-tibble(
   COD=c(7338,12304
         ,7409,107625),
   COD_SUB=c(rep(12304,2),rep(107625,2)),
   COD_REF=c(1109007,1109007
             ,1115050,1115050),
   COD_REF_SUB=c(rep(1109007,2),rep(1115050,2)),
   SUBSTITUTION=c(rep("Salsicha",2),rep("Salsicha em conserva",2))
)

ITEM_CORR_BULK<-bind_rows(ITEM_CORR_BULK,ITEM_CORR)

  #Salame

CONF<-DICIO_F_1_ALM%>%
   group_by(COD_REF)%>%
   filter(str_detect(ITEM,c("Salame|salame")))

ITEM_CORR<-tibble(
   COD=c(7342,12305),
   COD_SUB=c(rep(12305,2)),
   COD_REF=c(1109012,1109012),
   COD_REF_SUB=c(rep(1109012,2)),
   SUBSTITUTION=c(rep("Salame",2))
)

ITEM_CORR_BULK<-bind_rows(ITEM_CORR_BULK,ITEM_CORR)

  #Carne seca

CONF<-DICIO_F_1_ALM%>%
   group_by(COD_REF)%>%
   filter(str_detect(ITEM,c("Carne seca|Carne-seca")))

ITEM_CORR<-tibble(
   COD=c(7346,12379),
   COD_SUB=c(rep(12379,2)),
   COD_REF=c(rep(1109056,2)),
   COD_REF_SUB=c(rep(1109056,2)),
   SUBSTITUTION=c(rep("Carne-seca e de Sol",2))
)

ITEM_CORR_BULK<-bind_rows(ITEM_CORR_BULK,ITEM_CORR)

  #Hambúrger

CONF<-DICIO_F_1_ALM%>%
   group_by(COD_REF)%>%
   filter(str_detect(ITEM,c("Carne de hambúrguer|Hambúrger")))

ITEM_CORR<-tibble(
   COD=c(7348,12380),
   COD_SUB=c(rep(12380,2)),
   COD_REF=c(rep(1109088,2)),
   COD_REF_SUB=c(rep(1109088,2)),
   SUBSTITUTION=c(rep("Hambúrger",2))
)

ITEM_CORR_BULK<-bind_rows(ITEM_CORR_BULK,ITEM_CORR)

  #Frango

CONF<-DICIO_F_1_ALM%>%
   group_by(COD_REF)%>%
   filter(str_detect(ITEM,c("Frango|frango")))

ITEM_CORR<-tibble(
   COD=c(7351,107617),
   COD_SUB=c(rep(107617,2)),
   COD_REF=c(rep(1110009,2)),
   COD_REF_SUB=c(rep(1110009,2)),
   SUBSTITUTION=c(rep("Frango inteiro",2))
)

ITEM_CORR_BULK<-bind_rows(ITEM_CORR_BULK,ITEM_CORR)

  #Leite

CONF<-DICIO_F_1_ALM%>%
   group_by(COD_REF)%>%
   filter(str_detect(ITEM,c("Leite|leite")))

ITEM_CORR<-tibble(
   COD=c(7357,12393),
   COD_SUB=c(rep(12393,2)),
   COD_REF=c(rep(1111004,2)),
   COD_REF_SUB=c(rep(1111004,2)),
   SUBSTITUTION=c(rep("Leite longa vida",2))
)

ITEM_CORR_BULK<-bind_rows(ITEM_CORR_BULK,ITEM_CORR)

  #Iogurte

CONF<-DICIO_F_1_ALM%>%
   group_by(COD_REF)%>%
   filter(str_detect(ITEM,c("Iogurte|iogurte|bebidas lácteas|leite|Leite")))

  #Margarina

CONF<-DICIO_F_1_ALM%>%
   group_by(COD_REF)%>%
   filter(str_detect(ITEM,c("Margarina|margarina")))

ITEM_CORR<-tibble(
   COD=c(7387,12395),
   COD_SUB=c(rep(12395,2)),
   COD_REF=c(rep(1113040,2)),
   COD_REF_SUB=c(rep(1113040,2)),
   SUBSTITUTION=c(rep("Margarina",2))
)

ITEM_CORR_BULK<-bind_rows(ITEM_CORR_BULK,ITEM_CORR)

  #Açaí

CONF<-DICIO_F_1_ALM%>%
   group_by(COD_REF)%>%
   filter(str_detect(ITEM,c("Açaí|açaí")))

ITEM_CORR<-tibble(
   COD=c(7391,12396),
   COD_SUB=c(rep(12396,2)),
   COD_REF=c(rep(1114004,2)),
   COD_REF_SUB=c(rep(1114004,2)),
   SUBSTITUTION=c(rep("Açaí (emulsão)",2))
)

ITEM_CORR_BULK<-bind_rows(ITEM_CORR_BULK,ITEM_CORR)

  #Chá - Mate

CONF<-DICIO_F_1_ALM%>%
   group_by(COD_REF)%>%
   filter(str_detect(ITEM,c("Mate|Chá")))

ITEM_CORR<-tibble(
   COD=c(7394,107620),
   COD_SUB=c(rep(107620,2)),
   COD_REF=c(rep(1114029,2)),
   COD_REF_SUB=c(rep(1114029,2)),
   SUBSTITUTION=c(rep("Chá",2))
)

ITEM_CORR_BULK<-bind_rows(ITEM_CORR_BULK,ITEM_CORR)

  #Refrigerante Água mineral

CONF<-DICIO_F_1_ALM%>%
   group_by(COD_REF)%>%
   filter(str_detect(ITEM,c("Refrigerante|Água|água")))

  #Ervilha

CONF<-DICIO_F_1_ALM%>%
   group_by(COD_REF)%>%
   filter(str_detect(ITEM,c("Ervilha")))

ITEM_CORR<-tibble(
   COD=c(7403,107622),
   COD_SUB=c(rep(107622,2)),
   COD_REF=c(rep(1115006,2)),
   COD_REF_SUB=c(rep(1115006,2)),
   SUBSTITUTION=c(rep("Ervilha em conserva",2))
)

ITEM_CORR_BULK<-bind_rows(ITEM_CORR_BULK,ITEM_CORR)

  #Feijoada

CONF<-DICIO_F_1_ALM%>%
   group_by(COD_REF)%>%
   filter(str_detect(ITEM,c("Feijoada")))

ITEM_CORR<-tibble(
   COD=c(7404,107623),
   COD_SUB=c(rep(107623,2)),
   COD_REF=c(rep(1115008,2)),
   COD_REF_SUB=c(rep(1115008,2)),
   SUBSTITUTION=c(rep("Feijoada em conserva",2))
)

ITEM_CORR_BULK<-bind_rows(ITEM_CORR_BULK,ITEM_CORR)

  #Sardinha

CONF<-DICIO_F_1_ALM%>%
   group_by(COD_REF)%>%
   filter(str_detect(ITEM,c("Sardinha|sardinha")))

ITEM_CORR<-tibble(
   COD=c(7408,107624),
   COD_SUB=c(rep(107624,2)),
   COD_REF=c(rep(1115039,2)),
   COD_REF_SUB=c(rep(1115039,2)),
   SUBSTITUTION=c(rep("Sardinha em conserva",2))
)

ITEM_CORR_BULK<-bind_rows(ITEM_CORR_BULK,ITEM_CORR)

  #Carne de boi em conserva

CONF<-DICIO_F_1_ALM%>%
   group_by(COD_REF)%>%
   filter(str_detect(ITEM,c("Carne|carne")))

ITEM_CORR<-tibble(
   COD=c(7410,107626),
   COD_SUB=c(rep(107626,2)),
   COD_REF=c(rep(1115051,2)),
   COD_REF_SUB=c(rep(1115051,2)),
   SUBSTITUTION=c(rep("Carne de boi em conserva",2))
)

ITEM_CORR_BULK<-bind_rows(ITEM_CORR_BULK,ITEM_CORR)

  #Milho-verde

CONF<-DICIO_F_1_ALM%>%
   group_by(COD_REF)%>%
   filter(str_detect(ITEM,c("Milho-verde|Milho")))

ITEM_CORR<-tibble(
   COD=c(7413,107628),
   COD_SUB=c(rep(107628,2)),
   COD_REF=c(rep(1115058,2)),
   COD_REF_SUB=c(rep(1115058,2)),
   SUBSTITUTION=c(rep("Milho-verde em conserva",2))
)

ITEM_CORR_BULK<-bind_rows(ITEM_CORR_BULK,ITEM_CORR)

  #Atum

CONF<-DICIO_F_1_ALM%>%
   group_by(COD_REF)%>%
   filter(str_detect(ITEM,c("Atum")))

ITEM_CORR<-tibble(
   COD=c(7414,107630),
   COD_SUB=c(rep(107630,2)),
   COD_REF=c(rep(1115075,2)),
   COD_REF_SUB=c(rep(1115075,2)),
   SUBSTITUTION=c(rep("Atum em conserva",2))
)

ITEM_CORR_BULK<-bind_rows(ITEM_CORR_BULK,ITEM_CORR)

  #Atomatado

CONF<-DICIO_F_1_ALM%>%
   group_by(COD_REF)%>%
   filter(str_detect(ITEM,c("Atomatado|Massa de tomate")))

ITEM_CORR<-tibble(
   COD=c(7417,109463),
   COD_SUB=c(rep(109463,2)),
   COD_REF=c(rep(1116005,2)),
   COD_REF_SUB=c(rep(1116005,2)),
   SUBSTITUTION=c(rep("Atomatado",2))
)

ITEM_CORR_BULK<-bind_rows(ITEM_CORR_BULK,ITEM_CORR)

  #Sal

CONF<-DICIO_F_1_ALM%>%
   group_by(COD_REF)%>%
   filter(str_detect(ITEM,c("Sal")))

ITEM_CORR<-tibble(
   COD=c(7419,12397),
   COD_SUB=c(rep(12397,2)),
   COD_REF=c(rep(1116013,2)),
   COD_REF_SUB=c(rep(1116013,2)),
   SUBSTITUTION=c(rep("Sal",2))
)

ITEM_CORR_BULK<-bind_rows(ITEM_CORR_BULK,ITEM_CORR)


#'*combinando os DF*
DICIO_F_3_ALM<-full_join(DICIO_F_1_ALM,ITEM_CORR_BULK,by=c("COD","COD_REF"))


```

## Criando indexadores por Sub-grupo

```{r Criando indexadores por sub-grupos}
DICIO_F_3_ALM<-DICIO_F_3_ALM%>%
   separate(COD_REF, into = c("COD_SUB_GRUPO", "COD_SUB_GRUPO_ITEM"), sep = 4, remove = FALSE)

COD_REF_GRUPOS<-tibble(COD_REF=c(0,1,11,12,1101:1117,1201))

COD_REF_GRUPOS<-left_join(COD_REF_GRUPOS,DICIO_F_3_ALM,by="COD_REF")

COD_REF_GRUPOS<-COD_REF_GRUPOS%>%
   select(COD_SUB_GRUPO,ITEM)%>%
   mutate(NOME_SUB_GRUPO=ITEM,.keep="unused")

DICIO_F_3_ALM<-left_join(COD_REF_GRUPOS,DICIO_F_3_ALM,by=c("COD_SUB_GRUPO"="COD_SUB_GRUPO"))



DICIO_1K06_2K21_ALIM_F<-DICIO_F_3_ALM%>%
   select(COD,COD_REF,ITEM,COD_SUB_GRUPO,NOME_SUB_GRUPO,COD_SUB,COD_REF_SUB,SUBSTITUTION)

write_rds(DICIO_1K06_2K21_ALIM_F, "backup/DICIO_1K06_2K21_ALIM_F.rds")

rm(CONF,DICIO_F_1_ALM,DICIO_F_3_ALM,ITEM_CORR,ITEM_CORR_BULK)

```

<br> <br>

# Coleta dados

<br>

## Funções de acesso

<br>

```{r Funções de acesso}
#'*Funções de acesso*

PERIOD_GEN <- function(AI, AF, N_GEO){
  anos <- as.character(rep(AI:AF, times = N_GEO, each = 12))
  meses_0 <- str_pad(c(1:12), 2, pad = "0")
  PERIOD <- paste0(anos, meses_0)
  return(PERIOD)
}

COLETA<-function(PR, L, V, GE){
  
  IPCA_STA <- NULL
  ni <- 0
  
  for(P in PR){
    IPCA_UNS <- suppressMessages(get_sidra(x = L,
                                           variable = V,
                                           geo = GE,
                                           geo.filter = NULL,
                                           period = c(P),
                                           digits = "max",
                                           format = 3,
                                           header = T))
    IPCA_STA <- bind_rows(IPCA_STA,IPCA_UNS)
    ni <- ni+1
    if(ni < length(PR)){
      cat("Downloading", ni, "of", length(PR), "tables", "\n")
    }else{cat("Downloading the last table!", "\n")}
  }
  cat("Job is done!", "\n")
  return(IPCA_STA)
}

```

<br> <br>

## Período de 2006 até 2011

### Gerador de período de coleta 2006 até 2011

```{r Gerador período - 2006-2011}
PERIOD1 <- PERIOD_GEN(2006,2011,1)
```

### Coleta de dados - Brasil

```{r ### Coleta de dados - Brasil - 2006-2011}
IPCA_06_11_BR <- COLETA(PERIOD1, 2938, V = c(63, 69, 66), GE = c("Brazil"))
saveRDS(IPCA_06_11_BR, "backup/IPCA_2K06_2K11_BRASIL_BRUTO.rds")
```

### Coleta de dados - Cidades

```{r ### Coleta de dados - Cidades - 2006-2011}
IPCA_06_11_CIDA <- COLETA(PERIOD1, 2938, V = c(63, 69, 66), GE = c("City"))
saveRDS(IPCA_06_11_CIDA, "backup/IPCA_2K06_2K11_CIDADE_BRUTO.rds")
```

### Coleta de dados - Região metropolitana

```{r ### Coleta de dados - Região metropolitana - 2006-2011}
IPCA_06_11_METRO <- COLETA(PERIOD1, 2938, V = c(63, 69, 66), GE = c("MetroRegion"))
saveRDS(IPCA_06_11_METRO, "backup/IPCA_2K06_2K11_METRO_BRUTO.rds")
```

### Juntando os três estratos e salvando o banco de dados

```{r Bind final estratos geográficos SAVE - 2006-2011}
IPCA_06_11_BR <- readRDS("backup/IPCA_2K06_2K11_BRASIL_BRUTO.rds")
IPCA_06_11_CIDA <- readRDS("backup/IPCA_2K06_2K11_CIDADE_BRUTO.rds")
IPCA_06_11_METRO <- readRDS("backup/IPCA_2K06_2K11_METRO_BRUTO.rds")


colnames(IPCA_06_11_BR)<-c("NT_C","NT_D","UN","VALOR","COD_MUN","MUN","DATA_RAW","VAR","REF")
colnames(IPCA_06_11_CIDA)<-c("NT_C","NT_D","UN","VALOR","COD_MUN","MUN","DATA_RAW","VAR","REF")
colnames(IPCA_06_11_METRO)<-c("NT_C","NT_D","UN","VALOR","COD_MUN","MUN","DATA_RAW","VAR","REF")

IPCA_06_11 <- bind_rows(IPCA_06_11_BR, IPCA_06_11_CIDA, IPCA_06_11_METRO)

# Separando colunas com mais de uma informação.
IPCA_2k6_2k11 <- IPCA_06_11%>%
   separate(MUN, c("NOME_GEO","UF"), " - ")%>%
   separate(DATA_RAW, c("MES","ANO"), " ")%>%
   separate(VAR, c("INDICE","VAR"), " - ")%>%
   separate(REF, c("COD_REF","ITEM"), "\\.", fill="left")%>%
   mutate(COD_REF = as.numeric(COD_REF))%>%
   mutate(COD_REF = if_else(ITEM == "Índice geral", 0.0, COD_REF))

saveRDS(IPCA_2k6_2k11, "backup/IPCA_2k6_2k11_DATA_FINAL.rds")

IPCA_2k6_2k11_DATA <- IPCA_2k6_2k11

rm(IPCA_06_11, IPCA_06_11_BR, IPCA_06_11_CIDA, IPCA_06_11_METRO)
```

## Período de 2012 até 2019

### Gerador de período de coleta 2012 até 2019

```{r Gerador período - 2012-2019}
PERIOD1 <- PERIOD_GEN(2012, 2019, 1)
```

### Coleta de dados - Brasil

```{r}
IPCA_12_19_BR <- COLETA(PERIOD1, 1419, V = c(63, 69, 66), GE = c("Brazil"))

saveRDS(IPCA_12_19_BR, "backup/IPCA_2K12_2K19_BR_BRUTO.rds")

IPCA_12_19_BR <- readRDS("backup/IPCA_2K12_2K19_BR_BRUTO.rds")

colnames(IPCA_12_19_BR)<-c("NT_C","NT_D","UN","VALOR","COD_MUN","MUN","DATA_RAW","VAR","REF")
```

### Coleta de dados - Cidades

```{r ### Coleta de dados - Cidades - 2012-2019}
IPCA_12_19_CIDA <- COLETA(PERIOD1, 1419, V = c(63, 69, 66), GE = c("City"))

saveRDS(IPCA_12_19_CIDA, "backup/IPCA_2K12_2K19_CIDADE_BRUTO.rds")

IPCA_12_19_CIDA <- readRDS("backup/IPCA_2K12_2K19_CIDADE_BRUTO.rds")

colnames(IPCA_12_19_CIDA) <- c("NT_C","NT_D","UN","VALOR","COD_MUN","MUN","DATA_RAW","VAR","REF")
```

### Coleta de dados - Região metropolitana

```{r ### Coleta de dados - Região metropolitana - 2012-2019}
IPCA_12_19_METRO <- COLETA(PERIOD1, 1419, V = c(63, 69, 66), GE = c("MetroRegion"))

saveRDS(IPCA_12_19_METRO, "backup/IPCA_2K12_2K19_METRO_BRUTO.rds")

IPCA_12_19_METRO <- readRDS("backup/IPCA_2K12_2K19_METRO_BRUTO.rds")

colnames(IPCA_12_19_METRO) <- c("NT_C","NT_D","UN","VALOR","COD_MUN","MUN","DATA_RAW","VAR","REF")
```

### Juntando os três estratos e salvando o banco de dados

```{r Bind final estratos geográficos SAVE - 2012-2019}
IPCA_12_19 <- bind_rows(IPCA_12_19_BR,IPCA_12_19_CIDA,IPCA_12_19_METRO)

#Separando colunas com mais de uma informação.
IPCA_2k12_2k19 <- IPCA_12_19%>%
   separate(MUN, c("NOME_GEO", "UF"), " - ")%>%
   separate(DATA_RAW, c("MES", "ANO"), " ")%>%
   separate(VAR, c("INDICE", "VAR"), " - ")%>%
   separate(REF, c("COD_REF", "ITEM"), "\\.", fill = "left")%>%
   mutate(COD_REF = as.numeric(COD_REF))%>%
   mutate(COD_REF = if_else(ITEM == "Índice geral", 0.0, COD_REF))

saveRDS(IPCA_2k12_2k19, "backup/IPCA_2k12_2k19_DATA_FINAL.rds")

IPCA_2k12_2k19_DATA <- IPCA_2k12_2k19

rm(IPCA_12_19_BR, IPCA_12_19_CIDA, IPCA_12_19_METRO, IPCA_12_19)

```

## Período de 2020 até 2022 (atual)

### Gerador de período de coleta 2020 até 2022

```{r Gerador período - 2020-2022}
PERIOD1 <- PERIOD_GEN(2020,2022,1)
```

### Coleta de dados - Brasil

```{r}
IPCA_20_22_BR <- COLETA(PERIOD1, 7060, V = c(63, 69, 66), GE = c("Brazil"))

saveRDS(IPCA_20_22_BR, "backup/IPCA_2K20_2K22_BR_BRUTO.rds")

IPCA_20_22_BR <- readRDS("backup/IPCA_2K20_2K22_BR_BRUTO.rds")

colnames(IPCA_20_22_BR)<-c("NT_C","NT_D","UN","VALOR"
                              ,"COD_MUN","MUN","DATA_RAW","VAR","REF")
```

### Coleta de dados - Cidades

```{r ### Coleta de dados - Cidades - 2020-2022}
IPCA_20_22_CIDA <- COLETA(PERIOD1, 7060, V=c(63, 69, 66), GE = c("City"))

saveRDS(IPCA_20_22_CIDA,"backup/IPCA_2K20_2K22_CIDADE_BRUTO.rds")

IPCA_20_22_CIDA <- readRDS("backup/IPCA_2K20_2K22_CIDADE_BRUTO.rds")

colnames(IPCA_20_22_CIDA)<-c("NT_C","NT_D","UN","VALOR"
                              ,"COD_MUN","MUN","DATA_RAW","VAR","REF")
```

### Coleta de dados - Região metropolitana

```{r ### Coleta de dados - Região metropolitana - 2020-2022}
IPCA_20_22_METRO <- COLETA(PERIOD1, 7060, V = c(63, 69, 66), GE = c("MetroRegion"))

saveRDS(IPCA_20_22_METRO, "backup/IPCA_2K20_2K22_METRO_BRUTO.rds")

IPCA_20_22_METRO <- readRDS("backup/IPCA_2K20_2K22_METRO_BRUTO.rds")

colnames(IPCA_20_22_METRO) <- c("NT_C","NT_D","UN","VALOR"
                        ,"COD_MUN","MUN","DATA_RAW","VAR","REF")
```

### Juntando os TRÊS estratos e salvando o banco de dados

```{r Bind final estratos geográficos SAVE - 2020-2022}
IPCA_20_22 <- bind_rows(IPCA_20_22_BR, IPCA_20_22_CIDA, IPCA_20_22_METRO)

#Separando colunas com mais de uma informação.
IPCA_2k20_2k22 <- IPCA_20_22 %>%
   separate(MUN, c("NOME_GEO", "UF"), " - ") %>%
   separate(DATA_RAW, c("MES", "ANO"), " ") %>%
   separate(VAR, c("INDICE","VAR"), " - ") %>%
   separate(REF, c("COD_REF", "ITEM"), "\\.", fill = "left") %>%
   mutate(COD_REF = as.numeric(COD_REF)) %>%
   mutate(COD_REF = if_else(ITEM == "Índice geral", 0.0, COD_REF))

saveRDS(IPCA_2k20_2k22, "backup/IPCA_2k20_2k22_DATA_FINAL.rds")

IPCA_2k20_2k22_DATA <- IPCA_2k20_2k22

rm(IPCA_20_22_BR, IPCA_20_22_CIDA, IPCA_20_22_METRO, IPCA_20_22)
```

## Juntando os dados das três pesquisas

```{r Junção de todos os dados}
IPCA_2k6_2k11_DATA <- readRDS("backup/IPCA_2k6_2k11_DATA_FINAL.rds")
IPCA_2k12_2k19_DATA <- readRDS("backup/IPCA_2k12_2k19_DATA_FINAL.rds")
IPCA_2k20_2k22_DATA <- readRDS("backup/IPCA_2k20_2k22_DATA_FINAL.rds")


IPCA_1K06_2K22_DATA_LAST <- bind_rows(IPCA_2k6_2k11_DATA,
                                      IPCA_2k12_2k19_DATA,
                                      IPCA_2k20_2k22_DATA)

#'*Checando se não há entradas repetidas*

REP_TEST<-distinct(IPCA_1K06_2K22_DATA_LAST)
rm(REP_TEST)

```

## Criando novos indexadores - Sub-grupos e Períodos

```{r Criando Sub-Grupos e Períodos}

#'*Criando os indexadores de Sub-grupos*
IPCA_1K06_2K22_DATA_LAST_H_1 <- IPCA_1K06_2K22_DATA_LAST%>%
   separate(COD_REF, into = c("COD_SUB_GRUPO", "COD_SUB_GRUPO_ITEM"), sep = 4, remove = FALSE)

IPCA_1K06_2K22_DATA_LAST_H_2 <- left_join(IPCA_1K06_2K22_DATA_LAST_H_1,
                                          DICIO_1K06_2K21_ALIM_F,
                                          by=c("COD_REF","ITEM","COD_SUB_GRUPO"))

IPCA_1K06_2K22_DATA_LAST_H_3 <- IPCA_1K06_2K22_DATA_LAST_H_2%>%
   mutate(COD_REF = if_else(is.na(COD_REF_SUB) == TRUE, COD_REF, COD_REF_SUB))%>%
   mutate(COD = if_else(is.na(COD_SUB) == TRUE, COD, COD_SUB))%>%
   mutate(ITEM = if_else(is.na(SUBSTITUTION) == TRUE, ITEM, SUBSTITUTION))

rm(IPCA_1K06_2K22_DATA_LAST_H_1, IPCA_1K06_2K22_DATA_LAST_H_2)

#'*Criando os indexadores de Período*

MESES <- tibble(
  MES_PT = c("janeiro","fevereiro","março",
             "abril","maio","junho",
             "julho","agosto","setembro",
             "outubro","novembro","dezembro"),
  MES_INGLES = c("jan","feb","mar",
                 "apr","may","jun"
                 ,"jul","aug","sep",
                 "oct","nov","dec"
  ),
  NUM_MES = c(1:12)
)

IPCA_1K06_2K22_DATA_LAST_H_4 <- left_join(IPCA_1K06_2K22_DATA_LAST_H_3,
                                          MESES, 
                                          by = c("MES" = "MES_PT"))

IPCA_1K06_2K22_DATA_LAST_H_5 <- IPCA_1K06_2K22_DATA_LAST_H_4 %>%
   mutate(DATE = paste(MES_INGLES, " ", "1", ANO)) %>%
   mutate(DATE = mdy(DATE)) %>%
   mutate(PERIODO=
            factor(
              case_when(

as_date("2006-06-01")< DATE&DATE < as_date("2012-01-01")~"Jul 2006 - Dez 2011",
as_date("2011-12-31")< DATE&DATE < as_date("2020-01-01")~"Jan 2012 - Dez 2019",
as_date("2019-12-31")< DATE&DATE < as_date("2022-10-01")~"Jan 2020 - Set 2022",
TRUE ~"PERDIDO NO TEMPO"),
ordered = TRUE, levels = c("Jul 2006 - Dez 2011",
                           "Jan 2012 - Dez 2019",
                           "Jan 2020 - Set 2022")))

IPCA_1K06_2K22_DATA_FINAL_H <- IPCA_1K06_2K22_DATA_LAST_H_5 %>%
   select(COD,NT_C,NT_D,COD_MUN,NOME_GEO,UF,ANO,DATE,PERIODO
          ,INDICE,VAR,COD_REF,COD_SUB_GRUPO,NOME_SUB_GRUPO
          ,ITEM,UN,VALOR)

saveRDS(IPCA_1K06_2K22_DATA_FINAL_H, "backup/IPCA_1K06_2K22_DATA_FINAL_H.rds")

```

## Adicionando as POFs vigentes a cada período

### Dicionário das POFs de acordo com o período

```{r}
DICIO_POF <- data.frame(
  PERIODO = c("Jul 2006 - Dez 2011",
              "Jan 2012 - Dez 2019",
              "Jan 2020 - Set 2022"),
  POF = c("POF 2002-2003",
          "POF 2008-2009",
          "POF 2017-2018")
)
```

### Juntando POF com o IPCA e corrigindo UF do Brasil

```{r}
IPCA_1K06_2K22_DATA_LAST_H_6 <- full_join(IPCA_1K06_2K22_DATA_FINAL_H,
                                          DICIO_POF,
                                          by = "PERIODO") %>% 
  select(COD:PERIODO, POF, INDICE:VALOR) %>% 
  mutate(PERIODO = as.ordered(PERIODO),
         POF = as.ordered(POF)) %>% 
  mutate(UF = case_when(
    NOME_GEO == "Brasil" ~ "BR",
    TRUE ~ as.character(UF)))

write_rds(IPCA_1K06_2K22_DATA_LAST_H_6, "backup/IPCA_1K06_2K22_DATA_LAST_H_6.rds")

```

## Adicionando Cadeias e Nível de processamento

### Dicionário

```{r}
# Importação
DICIO_CADEIA_PROC <- read_excel("raw/DICIO_CADEIA_PROC.xlsx")
```

### Processamento e união dos frames

```{r}
# Corrigindo nomenclaturas
IPCA_1K06_2K22_DATA_LAST_H_6 <- read_rds("backup/IPCA_1K06_2K22_DATA_LAST_H_6.rds")

IPCA_2K06_2K22_CAD_PROC_1 <- left_join(IPCA_1K06_2K22_DATA_LAST_H_6,
                                       DICIO_CADEIA_PROC,
                                       by=c("COD_REF","COD_SUB_GRUPO","ITEM"))

# Organizando dados finais
IPCA_1K06_2K22_DATA_LAST_H_7 <- IPCA_2K06_2K22_CAD_PROC_1 %>% 
  mutate(NIVEL_PROC = as.ordered(NIVEL_PROC)) %>% 
  select(1:12, 19, 20, 13:18)

```

### Salvando banco de dados com cadeia e nível proc.

```{r}
write_rds(IPCA_1K06_2K22_DATA_LAST_H_7, "backup/IPCA_1K06_2K22_DATA_LAST_H_7.rds")

rm(list=ls())

IPCA_1K06_2K22_DATA_LAST_H_7 <- read_rds("backup/IPCA_1K06_2K22_DATA_LAST_H_7.rds")
```

## Adicionando ponderações POF

```{r}
# Dicionário ponderações
POND_02_19_FINAL <- read_rds("raw/POND_02_19_FINAL.rds")

## Selecionando e organizando a ponderada
unique(POND_02_19_FINAL$PERIODO_POND)

###Serão selecionadas as ponderações:
###"Abr 2006" para POF02-03; "Jan 2009" para POF08-09; "Dez 2019" para POF18-19
POND_02_19 <- POND_02_19_FINAL %>% 
  filter(PERIODO_POND %in% c("Abr 2006", "Jan 2009", "Dez 2019")) %>% 
  ungroup() %>% 
  select(-PERIODO_POND, -PERIODO) %>% 
  rename("ITEM" = SUBITEM,
         "POND" = VAL_POND) %>% 
  mutate(COD_REF = as.numeric(COD_REF))

rm(POND_02_19_FINAL)
```

```{r}
## Juntando IPCA com ponderação
IPCA_1K06_2K22_DATA_LAST_H_7 <- read_rds("backup/IPCA_1K06_2K22_DATA_LAST_H_7.rds")

  ## Verificando valores NA
  verif <- IPCA_1K06_2K22_DATA_LAST_H_7 %>% 
    filter(is.na(VALOR)) # tem cidades que terão NA para determinados produtos, pois varia de acordo com as POFS de cada local


IPCA_1K06_2K22_DATA_LAST_H_8 <- IPCA_1K06_2K22_DATA_LAST_H_7 %>% 
  drop_na(VALOR) %>% 
  mutate(COD_SUB_GRUPO = as.numeric(COD_SUB_GRUPO))

rm(verif, IPCA_1K06_2K22_DATA_LAST_H_7)


  ### Juntando:
IPCA_06_22_FINAL <- full_join(IPCA_1K06_2K22_DATA_LAST_H_8, POND_02_19, by = c("NOME_GEO", "POF", "COD_REF", "ITEM"))

write_rds(IPCA_06_22_FINAL, "~/R program/_TCC/DATA/IPCA/IPCA_06_22_FINAL.rds")

rm(IPCA_1K06_2K22_DATA_LAST_H_8, POND_02_19)

IPCA_06_22_FINAL <- read_rds("~/R program/_TCC/DATA/IPCA/IPCA_06_22_FINAL.rds")
```

Código a baixo ignorado...

```{r}
#   ### Verificando NAs no "VALOR", após juntar --> Possuem POND, mas não VALOR
#   verif <- IPCA_POND_07_21 %>% filter(is.na(VALOR))
#   unique(verif$ITEM)
# 
# IPCA_POND_07_21 <- IPCA_POND_07_21 %>% drop_na(VALOR)
# 
# 
#   ### Verificando NAs no "POND" --> Possui VALOR, mas não POND
#   verif <- IPCA_POND_07_21 %>% filter(is.na(POND))
#   unique(verif$ITEM)
#                                       
#   verif <- IPCA_POND_07_21 %>% filter(is.na(POND)) %>% group_by(UF, ANO, POF, INDICE, VAR, COD_SUB_GRUPO) %>% summarise(ITEM = unique(ITEM))
# 
# 
# 
# IPCA_POND_07_21_FINAL <- IPCA_POND_07_21 %>%
#   drop_na(POND) %>% 
#   mutate(POF = as.ordered(POF),
#          PERIODO = factor(PERIODO, levels = c("Jul 2006 - Dez 2011",
#                                               "Jan 2012 - Dez 2019",
#                                               "Jan 2020 - Dez 2021"))) %>% 
#   rename("DATA" = DATE,
#          "COD_ITEM" = COD_SUB_GRUPO,
#          "NOME_ITEM" = NOME_SUB_GRUPO,
#          "SUBITEM" = ITEM)
# 
# 
# rm(verif)
# 
# write_rds(IPCA_POND_07_21_FINAL, "DATA_FINAL/IPCA_POND_07_21_FINAL.rds")
# 
# IPCA_POND_07_21_FINAL<-read_rds("DATA_FINAL/IPCA_POND_07_21_FINAL.rds")

```
