---
title: "IPCA - Séries Temporais - ARIMA"
author: "Gustavo Jun Yakushiji"
date: "Última atualização em `r format(Sys.time(), '%d de %B de %Y')`"
output:
  html_document:
    theme: paper
    highlight: pygments
    toc: TRUE
    toc_float: TRUE
    toc_depth: 4
    number_sections: TRUE
  pdf_document:
    toc: TRUE
    toc_depth: 4
---

```{r setup, include=TRUE, message=FALSE, warning=FALSE, comment=FALSE}
knitr::opts_chunk$set(warning = FALSE,
                      echo = TRUE,
                      message = TRUE,
                      comment = "",
                      cache = TRUE,
                      error = TRUE,
                      fig.align = "center",
                      fig.width = 12,
                      fig.height = 5)

# Bibliotecas----------------------------------------------------------
library(tidyverse)
library(lubridate)

library(tsibble)
library(fabletools)
library(feasts)
library(tseries)
library(forecast)
library(uroot)
library(urca)
```

<br> <br>

# Importação dos dados

## IPCA Completo

```{r}
IPCA_06_22_COMPLETO <- read_rds("~/R program/TCC/DATA/IPCA/IPCA_06_22_FINAL.rds")
```

# Manipulação de dados

## Selecionando variáveis e observações de interesse

```{r}
IPCA_06_22_AL_DOM_BR <- IPCA_06_22_COMPLETO %>% 
  filter(NOME_GEO == "Brasil",
         VAR != "Peso mensal",
         COD_SUB_GRUPO %in% c(0, 1, 11, 1101:1116),
         ifelse(test = VAR == "Variação acumulada no ano", 
                yes =  month(DATE) == month(12),
                no = TRUE)) %>% 
  drop_na(POND) %>%
  select(NOME_GEO, ANO, DATE, PERIODO, POF, VAR, CADEIA, NIVEL_PROC, COD_REF, COD_SUB_GRUPO, NOME_SUB_GRUPO, ITEM, VALOR, POND)

# write_rds(IPCA_06_22_AL_DOM_BR, "~/R program/_TCC/DATA/IPCA/IPCA_06_22_AL_DOM_BR.rds")
```

Excluiram-se as observações referentes ao peso mensal (`VAR != "Peso mensal"`); selecionou-se apenas os dados do Brasil (`NOME_GEO == "Brasil"`), do grupo Alimentação e Bebidas, subgrupo Alimentação no domicílio (`COD_SUB_GRUPO %in% c(0, 1, 11, 1101:1116)`); selecionou-se apenas as observações referentes ao mês de dezembro para a variável `Variação acumulada no ano`.

`drop_na()`: retirando itens com ponderada NA (não possuem ponderada a nível nacional, apenas regional - não apresentaram significância o suficiente para fazer parte do nacional)

## Variação mensal da inflação

```{r}
IPCA_06_22_AL_DOM_BR <- read_rds("~/R program/TCC/DATA/IPCA/IPCA_06_22_AL_DOM_BR.rds")
```

```{r}
IPCA_06_22_AL_DOM_BR_VARMES <- IPCA_06_22_AL_DOM_BR %>% 
  filter(VAR == "Variação mensal",
         CADEIA %in% c("Arroz", "Feijão", "Mandioca", "Banana", "Bovinocultura corte", "Bovinocultura leite")) %>% 
  arrange(DATE, CADEIA) %>% 
  drop_na(CADEIA) %>% 
  mutate(VAL_POND = VALOR * POND) %>% 
  group_by(DATE, CADEIA) %>% 
  summarise(SOMA_VAL_POND = sum(VAL_POND),
            SOMA_POND = sum(POND),
            VAL_INFLA = SOMA_VAL_POND/SOMA_POND) %>% 
  mutate(VALOR = round(VAL_INFLA, 4)) %>% 
  mutate(CAT = case_when(
    CADEIA %in% c("Bovinocultura corte", "Bovinocultura leite") ~ "Pecuária",
    CADEIA %in% c("Arroz", "Feijão") ~ "Grãos",
    CADEIA %in% c("Mandioca", "Tomate") ~ "Hortícolas",
    CADEIA == "Banana" ~ "Frutas"
  )) %>% 
  ungroup() %>% 
  select(DATE, CADEIA, CAT, VALOR)

rm(IPCA_06_22_COMPLETO, IPCA_06_22_AL_DOM_BR)
```

`summarise(...)`: cálculo da inflação por cadeia (utilizando a ponderada das POFs).  

# Análise exploratória

## Converter banco de dados para `tsibble`

```{r}
IPCA_TS <- IPCA_06_22_AL_DOM_BR_VARMES %>% 
  mutate(DATE = yearmonth(DATE)) %>%
  as_tsibble(index = DATE, key = c(CADEIA, CAT))
```

<br>

## Visualização dos dados

```{r}
cat <- unique(IPCA_TS$CAT)

for(i in 1:length(cat)){

  dados <- IPCA_06_22_AL_DOM_BR_VARMES %>%
    filter(CAT == cat[i])

  graf <- ggplot(data = dados,
                 aes(x = DATE, y = VALOR))+
    geom_line(size = 0.5)+
    geom_hline(yintercept = 0, linetype = 2, color = "red")+
    facet_wrap(~CADEIA, nrow = 2, scales = "free")+
    scale_x_date(breaks = seq(as.Date("2006-07-01"),
                              as.Date("2022-09-01"),
                              by="1 year"),
                 date_labels = "%Y")+
    labs(title = "", x="", y = "Variação mensal da inflação (%)")+
    theme_minimal()+
    theme(strip.text.x = element_text(size = 15),
          strip.text.y = element_text(size = 15),
          axis.text.x = element_text(size = 13),
          axis.text.y = element_text(size = 13),
          title = element_text(size = 13),
          plot.title = element_text(hjust = 0.5))

  print(graf)
}
```

<br>

# Estacionariedade

## Testes de raiz unitária

Teste de raiz unitária (estacionariedade) a partir do teste de Dickey-Fuller Aumentado (Augmented Dickey-Fuller - ADF) - a partir da função `urca::ur.df()`.  

<br>

Dickey-Fuller Aumentado (ADF test):

-   Ho = Presença de raíz unitária;

-   HA = Ausência de raíz unitária.  

Rejeita-se a hipótese nula caso p-valor < 0.05 (5% de nível de signif.) = série é estacionária.

Comparar o `Value of test-statistic is: (ou t value)` com os valores críticos (`tau`). Se `t value` < $\tau$ (tau), rejeita-se a hipótese nula de presença de raiz unitária (ou seja, a série é estacionária = hipótese alternativa).  

```{r}
cat <- unique(IPCA_TS$CADEIA)

for(i in 1:length(cat)){
  dados <- IPCA_TS %>% 
    filter(CADEIA == cat[i])
  
  DFA <- urca::ur.df(dados$VALOR, type = "trend", lags = 10, selectlags = "BIC") %>% summary()
  
  print(cat[i])
  print(DFA)
}
```

```{r}
cat <- unique(IPCA_TS$CADEIA)

for(i in 1:length(cat)){
  dados <- IPCA_TS %>% 
    filter(CADEIA == cat[i])
  
  DFA <- urca::ur.df(dados$VALOR, type = "drift", lags = 10, selectlags = "BIC") %>% summary()
  
  print(cat[i])
  print(DFA)
}
```

```{r}
cat <- unique(IPCA_TS$CADEIA)

for(i in 1:length(cat)){
  dados <- IPCA_TS %>% 
    filter(CADEIA == cat[i])
  
  DFA <- urca::ur.df(dados$VALOR, type = "none", lags = 10, selectlags = "BIC") %>% summary()
  
  print(cat[i])
  print(DFA)
}
```


<br>

### Diferenciações

```{r, eval=FALSE}
# Número de diferenciações necessárias para tornar estacionária
forecast::ndiffs()

# Métodos para tornar série estacionária:
## Diferenciação de 1ª ordem
diff()

## Diferenciação de 2ª ordem
diff() %>% diff()

# Diferenciação sazonal
log() # Se não satisfaz, fazer...
log() %>% diff() # Se não satisfaz, fazer...
log() %>% diff() %>% diff()
```

<br>

# Estimação dos modelos

## Correlogramas

Correlogramas das funções de autocorrelação (`acf`) e autocorrelação parcial (`pacf`).

```{r}
cat <- unique(IPCA_TS$CADEIA)

for(i in 1:length(cat)){
  dados <- IPCA_TS %>% 
    filter(CADEIA == cat[i])
  
  grafACF <- forecast::ggAcf(dados$VALOR, calc.ci = T, level = 95)+
    theme_minimal()+
    labs(title = cat[i], x = "Defasagem", y = "FAC")+
    theme_minimal()+
    theme(strip.text.x = element_text(size = 15),
          strip.text.y = element_text(size = 15),
          axis.text.x = element_text(size = 13),
          axis.text.y = element_text(size = 13),
          title = element_text(size = 13))
  
  
  grafPACF <- forecast::ggPacf(dados$VALOR)+
    theme_minimal()+
    labs(title = "", x = "Defasagem", y = "FACP")+
    theme_minimal()+
    theme(strip.text.x = element_text(size = 15),
          strip.text.y = element_text(size = 15),
          axis.text.x = element_text(size = 13),
          axis.text.y = element_text(size = 13))
  
  library(patchwork)
  gg <- grafACF + grafPACF
  
  print(gg)
}
```

<br> <br>

## Modelagem

```{r}
# Arroz ----
FIT_ARROZ <- IPCA_TS %>% 
  filter(CADEIA == "Arroz") %>% 
  select(VALOR) %>% 
  forecast::auto.arima(stationary = TRUE,
                       seasonal = F,
                       trace = TRUE,
                       stepwise=FALSE,
                       approximation=FALSE)

FIT_ARROZ


# Banana ----
FIT_BANANA <- IPCA_TS %>% 
  filter(CADEIA == "Banana") %>% 
  select(VALOR) %>% 
  forecast::auto.arima(stationary = TRUE,
                       seasonal = F,
                       trace = TRUE,
                       stepwise=FALSE,
                       approximation=FALSE)

FIT_BANANA


# Bovinocultura corte ----
FIT_BOVINOS <- IPCA_TS %>% 
  filter(CADEIA == "Bovinocultura corte") %>% 
  select(VALOR) %>% 
  forecast::auto.arima(stationary = TRUE,
                       seasonal = F,
                       trace = TRUE,
                       stepwise=FALSE,
                       approximation=FALSE)

FIT_BOVINOS


# Bovinocultura leite ----
FIT_LEITE <- IPCA_TS %>% 
  filter(CADEIA == "Bovinocultura leite") %>% 
  select(VALOR) %>% 
  forecast::auto.arima(stationary = TRUE,
                       seasonal = F,
                       trace = TRUE,
                       stepwise=FALSE,
                       approximation=FALSE)

FIT_LEITE


# Feijão ----
FIT_FEIJAO <- IPCA_TS %>% 
  filter(CADEIA == "Feijão") %>% 
  select(VALOR) %>% 
  forecast::auto.arima(stationary = TRUE,
                       seasonal = F,
                       trace = TRUE,
                       stepwise=FALSE,
                       approximation=FALSE)

FIT_FEIJAO


# Mandioca ----
FIT_MANDIOCA <- IPCA_TS %>% 
  filter(CADEIA == "Mandioca") %>% 
  select(VALOR) %>% 
  forecast::auto.arima(stationary = TRUE,
                       seasonal = F,
                       trace = TRUE,
                       stepwise=FALSE,
                       approximation=FALSE)

FIT_MANDIOCA


# Tomate ----
FIT_TOMATE <- IPCA_TS %>% 
  filter(CADEIA == "Tomate") %>% 
  select(VALOR) %>% 
  forecast::auto.arima(stationary = TRUE,
                       seasonal = F,
                       trace = TRUE,
                       stepwise=FALSE,
                       approximation=FALSE)

FIT_TOMATE
```


<br>

# Diagnóstico do modelo

## Visualização dos resíduos do modelo

```{r}
cat <- unique(IPCA_TS$CADEIA)

fit_cad <- list(FIT_ARROZ, FIT_BANANA, FIT_BOVINOS, FIT_MANDIOCA, FIT_FEIJAO, FIT_LEITE, FIT_TOMATE)

for(i in 1:length(fit_cad)){
  dados <-
  ggAcf(fit_cad[[i]]$residuals)+
  labs(title = cat[i], x = "Defasagem", y = "FAC")+
  theme_minimal()+
  theme(strip.text.x = element_text(size = 15),
        strip.text.y = element_text(size = 15),
        axis.text.x = element_text(size = 13),
        axis.text.y = element_text(size = 13),
        title = element_text(size = 15))

  print(dados)
}
```

## Teste de autocorrelação (Ljung Box)

Ljung Box - Hipóteses (<https://www.statology.org/ljung-box-test/>):  

-   Ho = Resíduos são independentes;  

-   HA = Resíduos não são distribuídos de maneira independente; exibem correlação serial.  

Para p-valor maior que 0,05, não se rejeita a hipótese nula, ou seja, os resíduos são independentes (desejável).  

```{r}
cat <- unique(IPCA_TS$CADEIA)

fit_cad <- list(FIT_ARROZ, FIT_BANANA, FIT_BOVINOS, FIT_LEITE, FIT_FEIJAO, FIT_MANDIOCA, FIT_TOMATE)

for(i in 1:length(fit_cad)){
  dados <- stats::Box.test(fit_cad[[i]]$residuals, type = "Ljung-Box")

  print(cat[i])
  print(dados)
}
```


# Ajuste dos modelos

```{r}
DATE = unique(IPCA_06_22_AL_DOM_BR_VARMES$DATE)

# Arroz ----
MOD_ARROZ <- data.frame(
  DATE,
  Observado = FIT_ARROZ[["x"]],
  Modelo = FIT_ARROZ[["fitted"]]
) %>% 
  pivot_longer(cols = c(Observado, Modelo), names_to = "VAR", values_to = "VALOR")

MOD_ARROZ %>% 
  ggplot(aes(x = DATE, y = VALOR, color = VAR, group = VAR)) +
  geom_line(size = 1.05)+
  scale_x_date(breaks = seq(as.Date("2006-07-01"),
                            as.Date("2022-09-01"),
                            by="6 month"),
               date_labels = "%b-%Y")+
  labs(title = "Arroz", color = "", x = "", y = "Variação mensal da inflação (%)")+
  theme_minimal()+
  theme(strip.text.x = element_text(size = 15),
        strip.text.y = element_text(size = 15),
        axis.text.x = element_text(size = 13, angle = 90),
        axis.text.y = element_text(size = 13),
        title = element_text(size = 15),
        legend.text = element_text(size = 13))


# Banana ----
MOD_BANANA <- data.frame(
  DATE,
  Observado = FIT_BANANA[["x"]],
  Modelo = FIT_BANANA[["fitted"]]
) %>% 
  pivot_longer(cols = c(Observado, Modelo), names_to = "VAR", values_to = "VALOR")

MOD_BANANA %>% 
  ggplot(aes(x = DATE, y = VALOR, color = VAR, group = VAR)) +
  geom_line(size = 1.05)+
  scale_x_date(breaks = seq(as.Date("2006-07-01"),
                            as.Date("2022-09-01"),
                            by="6 month"),
               date_labels = "%b-%Y")+
  labs(title = "Banana", color = "", x = "", y = "Variação mensal da inflação (%)")+
  theme_minimal()+
  theme(strip.text.x = element_text(size = 15),
        strip.text.y = element_text(size = 15),
        axis.text.x = element_text(size = 13, angle = 90),
        axis.text.y = element_text(size = 13),
        title = element_text(size = 15),
        legend.text = element_text(size = 13))


# Bovinocultura corte ----
MOD_BOVINOS <- data.frame(
  DATE,
  Observado = FIT_BOVINOS[["x"]],
  Modelo = FIT_BOVINOS[["fitted"]]
) %>% 
  pivot_longer(cols = c(Observado, Modelo), names_to = "VAR", values_to = "VALOR")

MOD_BOVINOS %>% 
  ggplot(aes(x = DATE, y = VALOR, color = VAR, group = VAR)) +
  geom_line(size = 1.05)+
  scale_x_date(breaks = seq(as.Date("2006-07-01"),
                            as.Date("2022-09-01"),
                            by="6 month"),
               date_labels = "%b-%Y")+
  labs(title = "Bovinocultura corte", color = "", x = "", y = "Variação mensal da inflação (%)")+
  theme_minimal()+
  theme(strip.text.x = element_text(size = 15),
        strip.text.y = element_text(size = 15),
        axis.text.x = element_text(size = 13, angle = 90),
        axis.text.y = element_text(size = 13),
        title = element_text(size = 15),
        legend.text = element_text(size = 13))

# Bovinocultura leite ----
MOD_LEITE <- data.frame(
  DATE,
  Observado = FIT_LEITE[["x"]],
  Modelo = FIT_LEITE[["fitted"]]
) %>% 
  pivot_longer(cols = c(Observado, Modelo), names_to = "VAR", values_to = "VALOR")

MOD_LEITE %>% 
  ggplot(aes(x = DATE, y = VALOR, color = VAR, group = VAR)) +
  geom_line(size = 1.05)+
  scale_x_date(breaks = seq(as.Date("2006-07-01"),
                            as.Date("2022-09-01"),
                            by="6 month"),
               date_labels = "%b-%Y")+
  labs(title = "Bovinocultura leite", color = "", x = "", y = "Variação mensal da inflação (%)")+
  theme_minimal()+
  theme(strip.text.x = element_text(size = 15),
        strip.text.y = element_text(size = 15),
        axis.text.x = element_text(size = 13, angle = 90),
        axis.text.y = element_text(size = 13),
        title = element_text(size = 15),
        legend.text = element_text(size = 13))


# Feijão ----
MOD_FEIJAO <- data.frame(
  DATE,
  Observado = FIT_FEIJAO[["x"]],
  Modelo = FIT_FEIJAO[["fitted"]]
) %>% 
  pivot_longer(cols = c(Observado, Modelo), names_to = "VAR", values_to = "VALOR")

MOD_FEIJAO %>% 
  ggplot(aes(x = DATE, y = VALOR, color = VAR, group = VAR)) +
  geom_line(size = 1.05)+
  scale_x_date(breaks = seq(as.Date("2006-07-01"),
                            as.Date("2022-09-01"),
                            by="6 month"),
               date_labels = "%b-%Y")+
  labs(title = "Feijão", color = "", x = "", y = "Variação mensal da inflação (%)")+
  theme_minimal()+
  theme(strip.text.x = element_text(size = 15),
        strip.text.y = element_text(size = 15),
        axis.text.x = element_text(size = 13, angle = 90),
        axis.text.y = element_text(size = 13),
        title = element_text(size = 15),
        legend.text = element_text(size = 13))

# Mandioca ----
MOD_MANDIOCA <- data.frame(
  DATE,
  Observado = FIT_MANDIOCA[["x"]],
  Modelo = FIT_MANDIOCA[["fitted"]]
) %>% 
  pivot_longer(cols = c(Observado, Modelo), names_to = "VAR", values_to = "VALOR")

MOD_MANDIOCA %>% 
  ggplot(aes(x = DATE, y = VALOR, color = VAR, group = VAR)) +
  geom_line(size = 1.05)+
  scale_x_date(breaks = seq(as.Date("2006-07-01"),
                            as.Date("2022-09-01"),
                            by="6 month"),
               date_labels = "%b-%Y")+
  labs(title = "Mandioca", color = "", x = "", y = "Variação mensal da inflação (%)")+
  theme_minimal()+
  theme(strip.text.x = element_text(size = 15),
        strip.text.y = element_text(size = 15),
        axis.text.x = element_text(size = 13, angle = 90),
        axis.text.y = element_text(size = 13),
        title = element_text(size = 15),
        legend.text = element_text(size = 13))

# Tomate ----
MOD_TOMATE <- data.frame(
  DATE,
  Observado = FIT_TOMATE[["x"]],
  Modelo = FIT_TOMATE[["fitted"]]
) %>% 
  pivot_longer(cols = c(Observado, Modelo), names_to = "VAR", values_to = "VALOR")

MOD_TOMATE %>% 
  ggplot(aes(x = DATE, y = VALOR, color = VAR, group = VAR)) +
  geom_line(size = 1.05)+
  scale_x_date(breaks = seq(as.Date("2006-07-01"),
                            as.Date("2022-09-01"),
                            by="6 month"),
               date_labels = "%b-%Y")+
  labs(title = "Tomate", color = "", x = "", y = "Variação mensal da inflação (%)")+
  theme_minimal()+
  theme(strip.text.x = element_text(size = 15),
        strip.text.y = element_text(size = 15),
        axis.text.x = element_text(size = 13, angle = 90),
        axis.text.y = element_text(size = 13),
        title = element_text(size = 15),
        legend.text = element_text(size = 13))
```

# Acurácia

```{r}
cat <- unique(IPCA_TS$CADEIA)

fit_cad <- list(FIT_ARROZ, FIT_BANANA, FIT_BOVINOS, FIT_LEITE, FIT_FEIJAO, FIT_MANDIOCA, FIT_TOMATE)

for(i in 1:length(fit_cad)){
  dados <- accuracy(fit_cad[[i]])

  print(cat[i])
  print(dados)
}
```


# Previsão

```{r}
# https://www.rdocumentation.org/packages/forecast/versions/8.4/topics/forecast

# Arroz ----
FIT_ARROZ %>% 
  forecast::forecast(h = 6) %>% knitr::kable()
  autoplot()+
  geom_hline(yintercept = 0, color = "red", linetype = 2)+
  scale_x_continuous(breaks = seq(2006, 2023, by = 1))+
  theme_minimal()+
  theme(strip.text.x = element_text(size = 15),
        strip.text.y = element_text(size = 15),
        axis.text.x = element_text(size = 13),
        axis.text.y = element_text(size = 13),
        title = element_text(size = 15))+
  labs(title = "Arroz", x = "", y = "Variação mensal da inflação (%)")

# Banana ----
FIT_BANANA %>% 
  forecast::forecast(h = 6) %>% knitr::kable()
  autoplot()+
  geom_hline(yintercept = 0, color = "red", linetype = 2)+
  scale_x_continuous(breaks = seq(2006, 2023, by = 1))+
  theme_minimal()+
  theme(strip.text.x = element_text(size = 15),
        strip.text.y = element_text(size = 15),
        axis.text.x = element_text(size = 13),
        axis.text.y = element_text(size = 13),
        title = element_text(size = 15))+
  labs(title = "Banana", x = "", y = "Variação mensal da inflação (%)")

# Bovinocultura corte ----
FIT_BOVINOS %>% 
  forecast::forecast(h = 6) %>% knitr::kable()
  autoplot()+
  geom_hline(yintercept = 0, color = "red", linetype = 2)+
  scale_x_continuous(breaks = seq(2006, 2023, by = 1))+
  theme_minimal()+
  theme(strip.text.x = element_text(size = 15),
        strip.text.y = element_text(size = 15),
        axis.text.x = element_text(size = 13),
        axis.text.y = element_text(size = 13),
        title = element_text(size = 15))+
  labs(title = "Bovinocultura corte", x = "", y = "Variação mensal da inflação (%)")


# Bovinocultura leite ----
FIT_LEITE %>% 
  forecast::forecast(h = 6) %>% knitr::kable()
  autoplot()+
  geom_hline(yintercept = 0, color = "red", linetype = 2)+
  scale_x_continuous(breaks = seq(2006, 2023, by = 1))+
  theme_minimal()+
  theme(strip.text.x = element_text(size = 15),
        strip.text.y = element_text(size = 15),
        axis.text.x = element_text(size = 13),
        axis.text.y = element_text(size = 13),
        title = element_text(size = 15))+
  labs(title = "Bovinocultura leite", x = "", y = "Variação mensal da inflação (%)")


# Feijão ----
FIT_FEIJAO %>% 
  forecast::forecast(h = 6) %>% knitr::kable()
  autoplot()+
  geom_hline(yintercept = 0, color = "red", linetype = 2)+
  scale_x_continuous(breaks = seq(2006, 2023, by = 1))+
  theme_minimal()+
  theme(strip.text.x = element_text(size = 15),
        strip.text.y = element_text(size = 15),
        axis.text.x = element_text(size = 13),
        axis.text.y = element_text(size = 13),
        title = element_text(size = 15))+
  labs(title = "Feijão", x = "", y = "Variação mensal da inflação (%)")


# Mandioca ----
FIT_MANDIOCA %>% 
  forecast::forecast(h = 6) %>% knitr::kable()
  autoplot()+
  geom_hline(yintercept = 0, color = "red", linetype = 2)+
  scale_x_continuous(breaks = seq(2006, 2023, by = 1))+
  theme_minimal()+
  theme(strip.text.x = element_text(size = 15),
        strip.text.y = element_text(size = 15),
        axis.text.x = element_text(size = 13),
        axis.text.y = element_text(size = 13),
        title = element_text(size = 15))+
  labs(title = "Mandioca", x = "", y = "Variação mensal da inflação (%)")

# Tomate ----
FIT_TOMATE %>% 
  forecast::forecast(h = 6) %>% knitr::kable()
  autoplot()+
  geom_hline(yintercept = 0, color = "red", linetype = 2)+
  scale_x_continuous(breaks = seq(2006, 2023, by = 1))+
  theme_minimal()+
  theme(strip.text.x = element_text(size = 15),
        strip.text.y = element_text(size = 15),
        axis.text.x = element_text(size = 13),
        axis.text.y = element_text(size = 13),
        title = element_text(size = 15))+
  labs(title = "Tomate", x = "", y = "Variação mensal da inflação (%)")

```

<br> <br>
